【裁判字號】    97,訴,3490
【裁判日期】    971015
【裁判案由】    毒品危害防制條例
【裁判全文】
臺灣板橋地方法院刑事判決              97年度訴字第3490號
公  訴  人  臺灣板橋地方法院檢察署檢察官
被      告  甲○○
                    （現另案在臺灣臺北監獄臺北分監執行）
上列被告因毒品危害防制條例案件，經檢察官提起公訴（97年度
毒偵字第6083號），本院訊問被告為有罪陳述後，改依簡式審判
程序審理，並判決如下：
    主  文
甲○○施用第一級毒品，累犯，處有期徒刑拾月。
    事  實
一、甲○○前於民國91年間因施用毒品案件，經本院以91年度毒
    聲字第1705號裁定令入戒治處所施以強制戒治，於92年5 月
    24日執行完畢；並經檢察官提起公訴，刑案部分則經本院以
    91年度訴字第1162號判處有期徒刑7 月確定。嗣於94年間再
    因施用毒品案件，經本院以94年度訴字第1648號判處應執行
    有期徒刑10月確定。復於95年間因施用毒品案件，經本院以
    95年度訴字第1294號判處應執行有期徒刑1 年確定。詎甲○
    ○明知海洛因係毒品危害防制條例第2 條第2 項第1 款所定
    之第一級毒品，依法均不得施用、持有，竟於基於施用第一
    級毒品海洛因之犯意，於97年4 月27日下午某時，在其臺北
    縣三重市○○街28號3 樓住處，以針筒注射之方式，施用第
    一級毒品海洛因1 次。嗣經警於97年4 月28日晚間20時20分
    許在臺北縣三重市○○街147 號3 樓查獲，經警採驗尿液結
    果，呈嗎啡陽性反應，而悉上情。
二、案經臺北縣政府警察局三重分局報告臺灣板橋地方法院檢察
    署檢察官偵查起訴。
    理  由
一、訊據被告甲○○於本院審理中，對上揭事實已坦承不諱，而
    被告經警於97年4 月29日凌晨3 時13分許採尿送驗結果（檢
    體編號：C0000000號），呈嗎啡陽性反應，有姓名代碼對照
    表、臺灣檢驗科技股份有限公司濫用藥物尿液檢驗報告各1
    件在卷可查（見偵查卷第12頁、第13頁）。足見被告所為自
    白與事實相符，而得採為認定之依據。次查，被告於91年間
    因施用毒品案件，經本院以91年度毒聲字第1705號裁定令入
    戒治處所施以強制戒治，於92年5 月24日執行完畢；並經檢
    察官提起公訴，刑案部分則經本院以91年度訴字第1162號判
    處有期徒刑7 月確定。嗣於94年間再因施用毒品案件，經本
    院以94年度訴字第1648號判處應執行有期徒刑10月確定。復
    於95年間因施用毒品案件，經本院以95年度訴字第1294號判
    處應執行有期徒刑1 年確定乙節，有台灣高等法院被告前案
    紀錄表及刑案查註紀錄表各1 件在卷可稽。依最高法院95年
    度台非字第65號、95年度台非字第141 號等判決見解所認，
    毒品危害防制條例第20條第3 項所謂「五年後再犯」，解釋
    上應僅限於施用第一級、第二級毒品者，於觀察、勒戒或強
    制戒治執行完畢釋放後五年內，均未再為任何施用第一級、
    第二級毒品之犯行者，始足當之；倘五年內曾經再犯，經依
    法追訴處罰，縱其第三次（或第三次以上）再度施用毒品之
    時間，在初犯受觀察、勒戒或強制戒治執行完畢釋放五年以
    後，仍與「五年後再犯」之情形有別，且因已於「五年內再
    犯」，顯見其再犯率甚高，原實施觀察、勒戒或強制戒治，
    已無法收其實效，即應由檢察官逕行依法追訴。從而，被告
    於上開強制戒治執行完畢後三犯本件施用毒品犯行，事證明
    確，犯行堪以認定。
二、按海洛因屬毒品危害防制條例第2 條第2 項第1 款所列之第
    一級毒品，核被告甲○○所為，係犯毒品危害防制條例第10
    條第1 項之施用第一級毒品海洛因罪。其施用前後非法持有
    第一級毒品之低度行為，已為施用之高度行為所吸收，不另
    論罪。又查，被告前於91年間因違反毒品危害防制條例案件
    ，經本院以91年度訴字第1162號判處有期徒刑7 月，於91年
    9 月30日確定；又於92年間因搶奪案件，經本院以91年度訴
    字第1161號判處有期徒刑1 年2 月，於91年11月14日確定。
    上開二罪嗣經本院以92年度聲字第1524號裁定應執行有期徒
    刑1 年7 月確定，自92年5 月25日起算刑期，於93年11 月4
    日假釋出監付保護管束，至93年11月26日縮刑期滿視為執行
    完畢；嗣於94年間再因施用毒品案件，經本院以94年度訴字
    第1648號判處應執行有期徒刑10月確定。復於95年間因施用
    毒品案件，經本院以95年度訴字第1294號判處應執行有期徒
    刑1 年確定。上開二罪因中華民國九十六年罪犯減刑條例公
    布，經本院以96年度聲減字第1829號裁定減刑，並定應執行
    刑為有期徒刑11月，於96年7 月16日執行完畢出監等節，有
    臺灣高等法院被告前案紀錄表1 件在卷可稽。被告於上開有
    期徒刑執行完畢後，5 年內故意再犯本件有期徒刑以上之罪
    ，為累犯，應依刑法第47條第1 項之規定加重其刑。爰審酌
    被告已有施用毒品紀錄，竟又為本件犯行，顯見其未知戒除
    毒癮，意志力薄弱，並考量施用毒品乃自戕行為，所生危害
    非鉅，暨被告坦承施用毒品犯行之犯後態度等一切情狀，量
    處如主文所示之刑。
三、末按「除被告所犯為死刑、無期徒刑、最輕本刑為三年以上
    有期徒刑之罪或高等法院管轄第一審案件者外，於前條第一
    項程序進行中，被告先就被訴事實為有罪之陳述時，審判長
    得告知被告簡式審判程序之旨，並聽取當事人、代理人、辯
    護人及輔佐人之意見後，裁定進行簡式審判程序」，刑事訴
    訟法第273 條之1 第1 項定有明文。查本件被告涉犯之毒品
    危害防制條例第10條第1 項之施用毒品罪，法定本刑均非最
    輕本刑為3 年以上有期徒刑之罪，且被告於本院準備程序期
    日中已就被訴事實為有罪之陳述，經告知被告簡式審判程序
    之旨後，被告及公訴人對於本件改依簡式審判程序審理亦均
    表示無意見，是本院即依前揭刑事訴訟法規定，裁定本件進
    行簡式審判程序，附此敘明。另依「法院辦理刑事訴訟案件
    應行注意事項」第144 點之規定，有罪判決書應記載之「犯
    罪事實」，係指符合犯罪構成要件之具體社會事實，如被告
    犯罪之時間、地點、手段以及其他該當於犯罪構成要件而足
    資認定既判力範圍之具體社會事實。至於構成要件以外之其
    他適用法律事實，例如刑法總則之加重或減輕事由，可無須
    在「犯罪事實」欄中記載。爰依上開規定記載本件犯罪事實
    欄，併此敘明。
據上論斷，應依刑事訴訟法第273 條之1 第1 項、第299 條第1
項前段，毒品危害防制條例第10條第1 項，刑法第11條前段、第
47條第1 項，判決如主文。
本案經檢察官王家春到庭執行職務。
中    華    民    國    97    年    10    月    15    日
                  刑事第二十庭        法  官  汪怡君
上列正本證明與原本無異。
如不服本判決，應於判決送達後十日內敘明上訴理由，向本院提
出上訴狀（應附繕本），上訴於臺灣高等法院。
                                      書記官  田世杰
中    華    民    國    97    年    10    月    15    日
附錄本案論罪科刑法條全文：
毒品危害防制條例第10條
施用第一級毒品者，處六月以上五年以下有期徒刑。
施用第二級毒品者，處三年以下有期徒刑。


司法院資訊處製作；財團法人民間司法改革基金會備份。
